【裁判字號】    94,訴,2430
【裁判日期】    950829
【裁判案由】    毒品危害防制條例
【裁判全文】
臺灣桃園地方法院刑事判決              94年度訴字第2430號
公  訴  人  臺灣桃園地方法院檢察署檢察官
被      告  甲○○
指定辯護人  本院公設辯護人乙○○
上列被告因毒品危害防制條例案件，經檢察官提起公訴（94年度
毒偵字第5244號）及移送併案審理（95年度毒偵字第1900號），
被告於本院行準備程序中就被訴事實為有罪之陳述，本院合議庭
裁定由受命法官獨任進行簡式審判程序，後經檢察官聲請依協商
程序判決，本院判決如下：
    主      文
甲○○施用第一級毒品，累犯，處有期徒刑拾壹月；扣案之注射
針筒壹支沒收之。又連續施用第二級毒品，累犯，處有期徒刑捌
月；扣案之甲基安非他命壹包（驗餘含塑膠袋重零點柒玖伍公克
）沒收銷燬之，扣案之玻璃球吸食器及分裝杓各壹個均沒收之。
應執行有期徒刑壹年伍月；扣案之甲基安非他命壹包（驗餘含塑
膠袋重零點柒玖伍公克）沒收銷燬之，扣案之注射針筒壹支、玻
璃球吸食器及分裝杓各壹個均沒收之。
    事實及理由
一、甲○○前因施用毒品案件，經本院裁定強制戒治並提起公訴
    ，強制戒治部分，甫於民國92年5 月15日停止戒治出所，而
    於同年6 月22日期滿執行完畢，刑事部分，則由本院以92年
    度訴字第1780號判決判處有期徒刑1 年確定，並於94年2 月
    26日縮刑期滿執行完畢。竟仍未能戒除毒癮，而基於施用第
    一級毒品海洛因之犯意，自強制戒治執行完畢釋放後5 年內
    之94年9 月18日中午某時，在桃園縣桃園市南門市場附近之
    朋友租屋處，以海洛因加水注射方式施用海洛因1 次；復基
    於連續施用第二級毒品甲基安非他命之概括犯意，自94年9
    月18日起至95年3 月23日止，在上開友人租屋處及桃園縣新
    屋鄉永興村9 鄰大牛欄7 號等處，以用分裝杓舀取甲基安非
    他命放入玻璃球吸食器再燃燒吸煙之方式，連續施用甲基安
    非他命數次。嗣分別為警於附表所示之時、地查獲，並扣得
    如附表所示之甲基安非他命1 包及其所有供（但非專供）其
    施用毒品所用之注射針筒1 支等物。案經桃園縣政府警察局
    桃園分局報請本院檢察署檢察官偵查起訴及移送併案審理。
二、證據名稱：
  (一)被告甲○○於本院準備程序中之自白（見本院卷第113 頁筆
    錄）。
  (二)台灣尖端先進生技醫藥股份有限公司濫用藥物檢驗報告及被
    採尿人姓名編號對照表（編號：D-942868號）各1 件（附表
    編號1 查獲部分）。
  (三)台灣檢驗科技股份有限公司濫用藥物尿液檢驗報告及被採尿
    人姓名編號對照表（編號：H-079 號）各1 件（附表編號2
    查獲部分）。
  (四)行政院衛生署管制藥品管理局鑑定書1紙。
  (五)扣案如附表所示之物。
三、本件經檢察官與被告於審判外達成協商之合意，且被告業已
    認罪，其合意內容為：被告願受之科刑範圍為：施用第一級
    毒品部分，有期徒刑11月；連續施用第二級毒品部分，有期
    徒刑8 月；應執行有期徒刑1 年5 月。經查上開合意並無刑
    事訴訟法第455 條之4 第1 項所列情形之一，檢察官聲請改
    依協商程序而為判決，本院爰不經言詞辯論，於協商合意範
    圍內為協商判決，合先敘明。
四、被告前因施用毒品案件，經本院裁定強制戒治，於92年5 月
    15日停止戒治出所，而於同年6 月22日期滿執行完畢，此有
    臺灣高等法院被告前案紀錄表在卷可參，被告於強制戒治執
    行完畢釋放後5 年內再施用毒品，應依法追訴處罰。
五、法律適用：
  (一)按修正後刑法第2 條第1 項暨第35條之規定，係規範行為後
    法律變更所生新舊法比較適用之準據法暨刑之重輕之基本原
    則，於新法施行後，應適用新法第2 條第1 項及第35條之規
    定；比較新舊法時，亦應就罪刑有關之共犯、未遂犯、想像
    競合犯、牽連犯、連續犯、結合犯，以及累犯加重、自首減
    輕暨其他法定加減原因（如身分加減）與加減例等一切情形
    ，綜其全部罪刑之結果而為比較並整體適用，不能割裂而分
    別適用有利益之條文（最高法院95年第8 次刑庭會議決議及
    27上字第2615號判例參照）。
  (二)查被告行為後，連續犯、累犯及數罪併罰定應執行之刑之規
    定均有修正：
    1.連續犯部分：
      94年1 月7 日修正公布之刑法，自95年7 月1 日施行，修
      正後之刑法刪除第56條關於「連續數行為而犯同一之罪名
      者，以一罪論。但得加重其刑至二分之一。」連續犯之規
      定，此涉及被告所犯罪數，自屬法律變更。
    2.累犯部分：
      刑法第47條之規定，業於94年2 月2 日修正公布，並於95
      年7 月1 日施行，修正前刑法第47條規定：「受有期徒刑
      之執行完畢，或受無期徒刑或有期徒刑一部之執行而赦免
      後，5 年以內再犯有期徒刑以上之罪者，為累犯，加重本
      刑至二分之一。」修正後刑法第47條第1 項規定：「受徒
      刑之執行完畢，或一部之執行而赦免後，5 年以內故意再
      犯有期徒刑以上之罪者，為累犯，並加重本刑至二分之一
      。」此涉及刑之加重之科刑規範變更，自屬法律變更。
    3.數罪併罰定應執行之刑部分：
      被告於裁判確定前犯數罪，其行為後，刑法第51條第5 款
      業於94年1 月7 日修正公布，並於95年7 月1 日施行，修
      正前刑法第51條規定：「數罪併罰，分別宣告其罪之刑，
      依左列各款定其應執行者：」其中第5 款規定：「宣告多
      數有期徒刑者，於各刑中之最長期以上，各刑合併之刑期
      以下，定其刑期。但不得逾20年。」修正後刑法第51條第
      5 款規定：「宣告多數有期徒刑者，於各刑中之最長期以
      上，各刑合併之刑期以下，定其刑期。但不得逾30年」，
      則修正後之規定，將宣告多數有期徒刑定執行刑之上限，
      由修正前之不得逾20年，提高為不得逾30年，其餘則無不
      同。此亦係影響行為人刑罰高低之法律變更。
    4.綜合比較上開法律變更之結果，修正後之刑法並未較有利
      於被告，故依據修正後之刑法第2 條第1 項前段，應適用
      如主文所適用之行為時法。
  (三)又從刑附屬於主刑，除法律有特別規定者外，依主刑所適用
    之法律（最高法院95年度第8 次刑事庭會議決議參照）。則
    沒收部分：
    1.扣案之第二級毒品甲基安非他命1 包（驗餘含塑膠袋重0.
      795 公克）係查獲之第二級毒品，不問是否屬於犯人所有
      ，均應依毒品危害防制條例第18條第1 項前段之規定，諭
      知沒收銷燬；而該塑膠袋無法與毒品分離秤重，顯不能完
      全析離，均應依同條項之規定併諭知沒收銷燬。
    2.另扣案之注射針筒1 支、玻璃球吸食器及分裝杓各1 個，
      為被告所有，迭據其供述甚詳，雖非專供其施用第一、二
      級毒品之器具，但仍係供其犯罪所用之物，爰依修正前刑
      法第38條第1 項第2 款併予宣告沒收。
六、應適用之法條：刑事訴訟法第273 條之1 第1 項、第455 條
    之2第1項、第455 條之4 第2 項、第455 條之8 、第455 條
    之11第2項 ，毒品危害防制條例第10條第1 項、第2 項、第
    18條第1 項前段，修正後刑法第2 條第1 項前段，修正前刑
    法第11條、第56條、第51條第5 款、第47條、第38條第1 項
    第2 款，逕以判決處如主文所示之刑。
七、協商判決除有刑事訴訟法第455 條之4 第1 項第1 款於本訊
    問程序終結前，被告撤銷協商合意或檢察官撤回協商聲請者
    ；第2 款被告協商之意思非出於自由意志者；第4 款被告所
    犯之罪非第455 條之2 第1 項所定得以聲請協商判決者；第
    6 款被告有其他較重之裁判上一罪之犯罪事實者；第7 款法
    院認應諭知免刑或免訴、不受理者情形之一，及違反同條第
    2 項「法院應於協商合意範圍內為判決；法院為協商判決所
    科之刑，以宣告緩刑或二年以下有期徒刑、拘役或罰金為限
    」之規定者外，不得上訴。
八、本件如得上訴，而如不服本件判決，得自收受判決送達之日
    起10日內，向本院提出上訴書狀（須附繕本），上訴於第二
    審法院。
中    華    民    國    95    年    8     月    29    日
                  刑事第五庭    法  官  吳勇毅
以上正本證明與原本無異。
                                書記官  陳夏施
中    華    民    國    95    年    9     月    5     日
附錄論罪科刑法條全文：
毒品危害防制條例第10條
施用第一級毒品者，處 6 月以上 5 年以下有期徒刑。
施用第二級毒品者，處 3 年以下有期徒刑。
附表：
┌──┬───────┬─────────────┬────────┐
│編號│查獲時間      │查獲地點                  │查獲物品        │
├──┼───────┼─────────────┼────────┤
│ 1  │94年9月18日   │桃園縣桃園市○○路125號前 │注射針筒1支（ │
│    │15時5分許     │                          │  使用過）。    │
│    │              │                          │玻璃球吸食器1 │
│    │              │                          │  個。          │
├──┼───────┼─────────────┼────────┤
│ 2  │95年3月23日   │桃園縣新屋鄉永興村9鄰7號  │甲基安非他命1 │
│    │1時許         │                          │  包（驗餘含塑膠│
│    │              │                          │  袋重0.795 公克│
│    │              │                          │  ）。          │
│    │              │                          │分裝杓1 支。  │
└──┴───────┴─────────────┴────────┘


司法院資訊處製作；財團法人民間司法改革基金會備份。
